【裁判字號】    99,易,2260
【裁判日期】    990930
【裁判案由】    毒品危害防制條例
【裁判全文】
臺灣臺北地方法院刑事判決              99年度易字第2260號
公  訴  人  臺灣臺北地方法院檢察署檢察官
被      告  甲○○
上列被告因違反毒品危害防制條例案件，經檢察官提起公訴（99
年度毒偵字第2339號），本院判決如下：
    主  文
甲○○施用第二級毒品，累犯，處有期徒刑柒月。扣案之玻璃球
吸食器壹個沒收。
    事  實
一、甲○○前分別於民國89、90年間，因施用毒品案件，先後經
    觀察、勒戒後，認均無繼續施用毒品之傾向，而分別為臺灣
    士林地方法院檢察署檢察官於90年1月2日以89年度毒偵字第
    2039號、臺灣臺北地方法院檢察署檢察官於90年8月10日以
    90年度毒偵字第834號為不起訴處分確定；又於90年間，因
    施用毒品案件，經臺灣臺北地方法院檢察署檢察官聲請以簡
    易判決處刑並聲請強制戒治，嗣因戒治成效評定為合格，復
    經本院裁定停止戒治，所餘戒治期間付保護管束，於91年10
    月16日出所（指揮書執畢日期為92年5月13日）；聲請簡易
    判決處刑部分，經本院以91年度簡字第636號判決判處有期
    徒刑6月確定，入監執行後，於93年9月29日執行完畢出監；
    再於96年間，因施用毒品案件，經本院以96年度簡字第2927
    號判決判處有期徒刑6月確定，於97年5月19日執行完畢翌日
    出監。詎其猶不知悔改，基於施用第二級毒品甲基安非他命
    之犯意，於99年6月19日21時許，在其位於臺北市○○區○
    ○街431巷4之3號住處，以將甲基安非他命置於玻璃球內燒
    烤後吸食其煙霧之方式，施用甲基安非他命1次。嗣於同年
    月21日10時30分許，於臺北市中山區○○○路與南京東路口
    ，為警查獲，並扣得甲○○所有、供其施用甲基安非他命之
    玻璃球吸食器1個，因而查悉上情。
二、案經臺北市政府警察局中山分局報請臺灣臺北地方法院檢察
    署檢察官偵查起訴。
    理  由
一、按被告以外之人於審判外之言詞或書面陳述，除法律有規定
    者外，不得作為證據，刑事訴訟法第159條第1項定有明文；
    復按被告以外之人於審判外之陳述，雖不符前4條之規定，
    而經當事人於審判程序同意作為證據，法院審酌該言詞陳述
    或書面陳述作成時之情況，認為適當者，亦得為證據；當事
    人、代理人或辯護人於法院調查證據時，知有第159條第1項
    不得為證據之情形，而未於言詞辯論終結前聲明異議者，視
    為有前項之同意；同法第159條之5規定甚明。本案所據以認
    定被告甲○○犯罪事實之證據，其中屬傳聞證據部分，因被
    告及公訴人於本院言詞辯論終結前，均未對於證據能力聲明
    異議，依刑事訴訟法第159條之5規定，視為同意上開證據具
    備證據能力，本院認亦無違法或不當之情況，是該傳聞證據
    均具備證據能力，合先敘明。
二、前揭犯罪事實，業據被告甲○○於警詢、檢察官訊問及本院
    審理時均坦承不諱，且其於99年6月21日為警查獲時所採集
    之尿液，經送台灣尖端先進生技醫藥股份有限公司以酵素免
    疫分析法初步檢驗，再以氣相層析質譜儀確認檢驗結果，確
    呈安非他命類、甲基安非他命陽性反應，此有該公司於99年
    7月7日所出具之濫用藥物檢驗報告、臺北市政府警察局偵辦
    毒品案件尿液檢驗委驗單各1紙在卷可稽；此外，尚有扣案
    之玻璃球吸食器1個可證；足認被告之任意性自白核與事實
    相符，堪以採信。綜上，本件事證明確，被告犯行堪以認定
    。
三、按施用第二級毒品甲基安非他命後會影響記憶能力及自主神
    經系統，判斷力及意志力亦均受限制，甚至引起精神錯亂，
    抑制呼吸，並具有成癮性、濫用性，戒解不易，嚴重戕害人
    之身心健康，危害社會，是毒品危害防制條例第2條第2項第
    2款將之列為第二級毒品，不得非法施用、持有。故核被告
    所為，係犯毒品危害防制條例第10條第2項施用第二級毒品
    罪。被告施用第二級毒品前持有毒品之低度行為，應為其施
    用毒品之高度行為所吸收，不另論罪。又被告曾於96年間，
    因施用毒品案件，經本院以96年度簡字第2927號判決判處有
    期徒刑6月確定，於97年5月19日執行完畢翌日出監等情，有
    臺灣高等法院被告前案紀錄表1份在卷可憑，其於有期徒刑
    執行完畢後5年內故意再犯本案有期徒刑以上之罪，為累犯
    ，應依刑法第47條第1項規定加重其刑。爰審酌被告正值壯
    年，不思上進，且前已因施用毒品案件，經觀察、勒戒、強
    制戒治、法院判刑執行後，仍未能把握自新機會徹底戒除施
    用毒品之惡習，而再施用足以導致人體機能發生依賴性、成
    癮性及抗藥性等障礙之第二級毒品甲基安非他命，戕害自身
    健康，漠視法令禁制，惟尚能坦承犯行，犯後態度頗佳；又
    被告前已因施用毒品案件，經本院先後以91年度簡字第636
    號判決、96年度簡字第2927號判決各判處有期徒刑6月確定
    ，並執行完畢，此參卷附之臺灣高等法院被告前案紀錄表即
    明，而被告仍續犯本案，顯見科以得易科罰金之刑度，已難
    收矯治之效；兼衡其犯罪動機、手段、施用毒品之次數僅有
    1次等一切情狀，量處如主文所示之刑。扣案之玻璃球吸食
    器1個，為被告所有且為供其犯本案所用之物，業據被告於
    本院審理時陳明在卷，爰依刑法第38條第1項第2款之規定宣
    告沒收。
據上論斷，應依刑事訴訟法第284條之1、第299條第1項前段，毒
品危害防制條例第10條第2項，刑法第11條、第47條第1項、第38
條第1項第2款，判決如主文。
本案經檢察官蔡甄漪到庭執行職務。
中    華    民    國    99    年    9     月    30    日
                    刑事第九庭  法  官  劉素如
上正本證明與原本無異。
如不服本判決應於收受送達後10日內向本院提出上訴書狀，並應
敘述具體理由；其未敘述上訴理由者，應於上訴期間屆滿後20日
內向本院補提理由書（均須按他造當事人之人數附繕本）「切勿
逕送上級法院」。
                                書記官  陳育君
中    華    民    國    99    年    9     月    30    日
附錄本案論罪法條：
毒品危害防制條例第10條
施用第一級毒品者，處 6 月以上 5 年以下有期徒刑。
施用第二級毒品者，處 3 年以下有期徒刑。

司法院資訊處製作；財團法人民間司法改革基金會備份。
